臺灣新北地方法院刑事裁定　　　　　　 110年度聲字第3686號
聲　請　人　臺灣新北地方檢察署檢察官
被　　　告
即　受刑人　陳文逸




上列聲請人因被告即受刑人犯竊盜案件，聲請定其應執行刑（11
0 年度執聲字第2414號），本院裁定如下：
    主  文
陳文逸犯如附表所示之罪，所處如附表所示之刑，應執行有期徒
刑壹年拾月。
    理  由
一、聲請意旨略以：被告即受刑人陳文逸（下稱受刑人）因犯竊
    盜罪案件，先後經判決確定如附表（聲請書附表誤載部分均
    逕予更正），應依刑法第53條、第51條第5 款定其應執行之
    刑，爰依刑事訴訟法第477 條第1 項聲請裁定等語。
二、按裁判確定前犯數罪者，併合處罰之。但得易科罰金之罪與
    不得易科罰金之罪，受刑人請求檢察官聲請定應執行刑者，
    依第51條規定定之；數罪併罰，有二裁判以上者，依刑法第
    51條之規定，定其應執行之刑；宣告多數有期徒刑者，於各
    刑中之最長期以上，各刑合併之刑期以下，定其刑期，但不
    得逾30年；又依刑法第53條應依同法第51條第5 款至第7 款
    之規定，定其應執行之刑者，由該案犯罪事實最後判決之法
    院之檢察官，聲請該法院裁定之。刑法第50條第1 項第1 款
    、第53條、第51條第5 款及刑事訴訟法第477 條第1 項分別
    定有明文。次按有二裁判以上，經定其執行刑後，又與其他
    裁判併合而更定其執行刑者，前定之執行刑當然失效，仍應
    以原來宣告之數個刑罰計算，而不以當時該數罪所定應執行
    刑為計算之基準，而上開更定之應執行刑，不應比前定之應
    執行刑加計其他裁判所處刑期後為重，否則即與法律秩序理
    念及法律目的之內部界限有違。又按數罪併罰中之一罪，依
    刑法第41條規定得易科罰金，若與不得易科罰金之他罪併合
    處罰結果不得易科罰金時，原可易科罰金之刑，即無須為易
    科罰金之記載。
三、定應執行刑之裁定與科刑判決有同等效力，其經裁定確定者
    ，自具有實質之確定力。判決確定之數罪，已經裁判定其應
    執行之刑確定者，除（一）增加合於定應執行刑要件之他罪
    刑，（二）原定執行刑之數罪中部分罪刑因非常上訴、再審
    程序經撤銷改判，或有赦免、減刑等情形，而有另定應執行
    刑之必要者外，對於已經裁判定應執行刑確定之數罪，如就
    其部分之罪，再行重複聲請另定其應執行刑者，仍屬違反一
    事不再理原則，並不以各罪範圍均相同，即全部重複再行裁
    定定其應執行刑為限。否則，檢察官只要不全部重複聲請，
    得就已經裁定定其應執行刑確定之案件，任選其部分之罪，
    再行聲請定應執行刑，將導致法院先前之裁定，無實質確定
    力之可言。就部分之罪重複定其應執行之刑，不僅耗費司法
    資源，且徒增困擾，自無必要（最高法院110 年度台抗大字
    第489 號刑事裁定參照）。
四、經查：
（一）本件檢察官聲請就受刑人如附表所示之罪定其應執行之刑
      ，其中如附表編號2 、3 之罪雖經本院於108 年度審易字
      第2858號判決時定其應執行有期徒刑1 年2 月確定，此有
      臺灣高等法院被告前案紀錄表及上開判決在卷可稽，惟如
      附表編號1 、4 之罪，均屬前揭「增加合於定應執行刑要
      件之他罪刑」之情況，依前揭說明，並未違反一事不再理
      之原則。且於本件就受刑人原附表編號2 、3 所定應執行
      有期徒刑1 年2 月，另就附表編號1 、4 全部定其應執行
      之刑後，基於定應執行刑之內部界線，亦即更定之應執行
      刑，不應比前定之應執行刑加計其他裁判所處刑期後為重
      之情況，是本件就附表各編號所示之罪名定應執行之刑，
      係對受刑人有利之事項，應予准許。
（二）受刑人所犯如附表所示之罪，經判處如附表所示之刑，並
      分別確定在案，有各該判決書及臺灣高等法院被告前案紀
      錄表1 份附卷可稽。又受刑人所犯如附表編號2 、3 、4
      所示之罪，均於如附表編號1 所示判決確定日前為之，且
      本院為該案犯罪事實最後判決之法院，是本院有管轄權，
      檢察官聲請定其應執行之刑，核與刑事訴訟法第477 條第
      1 項規定相符。又受刑人請求檢察官就附表所示各罪（附
      表編號4 為得易科罰金之罪，附表編號1 、2 、3 為不得
      易科罰金之罪）聲請定其應執行之刑，有定刑聲請切結書
      1 紙附卷可憑。茲檢察官聲請定其定應執行之刑，核與前
      揭規定相符，應予准許。
（三）本案4 罪刑度合併為有期徒刑2 年3 月，4 罪中最長宣告
      刑為有期徒刑9 月，參酌附表編號2 至3 部分曾定應執行
      刑有期徒刑1 年2 月，是本件定應執行刑之裁量空間為有
      期徒刑9 月至2 年1月之間。
（四）本院考量受刑人所犯如附表所示之罪均為竊盜罪，罪質相
      同，併審酌受刑人犯後均坦承附表所示之各罪，並兼衡受
      刑人前有多次竊盜之素行，而為其整體犯行總體評價後，
      本於刑法第51條第5 款限制加重原則，於定執行刑之外部
      、內部性界限內，參酌前次定刑所給予之減輕幅度，兼衡
      責罰相當與刑罰經濟之原則及受刑人以書面表示對於定刑
      無意見等語，認為應合併定應執行有期徒刑1 年10月為適
      當。另附表編號4 所示原得易科罰金之罪，因與附表其他
      不得易科罰金之罪併合處罰，故無再諭知易科罰金折算標
      準之必要，附此敘明。
四、依刑事訴訟法第477條第1項，裁定如主文。
中    華    民    國   110    年    12    月    7     日
                  刑事第二十庭  法  官  陳宏璋
上列正本證明與原本無異。
如不服本裁定，應於裁定送達後五日內敘明抗告理由，向本院提
出抗告狀。
                                書記官  許維倫
中    華    民    國   110    年    12    月    9     日